【裁判字號】    98,訴,909
【裁判日期】    990226
【裁判案由】    違反毒品危害防制條例
【裁判全文】
臺灣嘉義地方法院刑事判決               98年度訴字第909號
公  訴  人  臺灣嘉義地方法院檢察署檢察官
被      告  甲○○
上列被告因違反毒品危害防制條例案件，經檢察官提起公訴（98
年度毒偵字第938號），被告於準備程序中就被訴事實為有罪之
陳述，本院合議庭裁定由受命法官改依簡式審判程序審理，判決
如下：
    主  文
甲○○施用第一級毒品，累犯，處有期徒刑柒月，扣案甲基安非
他命壹包（驗餘淨重零點陸伍公克）除外包裝袋外，沒收銷燬
之，外包裝袋壹個，沒收。
    犯 罪 事 實
一、甲○○前因違反麻醉藥品管理條例等案件，經臺灣板橋地法
    院於民國86年11月17日，以86年度訴字第2208號判決判處應
    執行有期徒刑4年確定（下稱第1案），又因違反毒品危害防
    制條例案件，經同院於88年3月12日，以88年度訴字第61號
    判決判處有期徒刑9月確定，再因違反麻醉藥品管理條例案
    件，經臺灣高等法院於88年7月1日，以87年度上訴字第4372
    號判決判處應執行有期徒刑5年2月確定，與上揭判處有期徒
    刑9月之案件裁定應執行有期徒刑5年9月確定（下稱第2案）
    ，並與第1案接續執行，於95年3月23日縮短刑期假釋出監，
    付保護管束，後因施用毒品案件，假釋遭撤銷，前揭第1案
    經裁定減刑及定應執行有期徒刑2年，應執行殘刑4月22日，
    第2案經裁定減刑及定應執行有期徒刑5年4月15日，應執行
    殘刑2年9月7日，第1、2案之殘刑接續執行，於97年11月1日
    徒刑執行完畢出監。另因施用毒品案件，經臺灣板橋地方法
    院裁定觀察、勒戒後，認有繼續施用毒品傾向，再裁定令入
    戒治處所施以強制戒治，於97年8月20日強制戒治期滿執行
    完畢釋放，並經臺灣板橋地方法院檢察署檢察官以97年度戒
    毒偵字第472號不起訴處分確定。詎仍不知悔改，於前揭觀
    察、勒戒、強制戒治執行完畢釋放後5年內，復基於同時施
    用第1級毒品海洛因、第2級毒品甲基安非他命之犯意，於98
    年6月9日下午4時許，在雲林縣水林鄉某處，將海洛因及甲
    基安非他命一併放置在錫箔紙上點火燒烤，吸食煙霧之方式
    ，同時施用海洛因及甲基安非他命1次。嗣經警於98年6月12
    日下午5時許，在嘉義縣番路鄉番路村頂石頭埔16號之1甲○
    ○之居處查獲，並扣得甲基安非他命1小包（送驗淨重0.636
    公克，驗餘淨重0.635公克）及與本次犯行無關之注射針筒1
    支、夾鍊袋1個，復經其同意採集尿液送驗，結果呈嗎啡（
    海洛因代謝物）及甲基安非他命陽性反應，而悉上情。
二、案經嘉義縣警察局中埔分局報告臺灣嘉義地方法院檢察署
    檢察官偵查起訴。
    理  由
壹、程序事項
    本案於準備程序進行中，被告甲○○就被訴事實為有罪之陳
    述，且所犯係死刑、無期徒刑、最輕本刑為3年以上有期徒
    刑以外之罪，經本院告知簡式審判程序之旨，並聽取檢察官
    及被告之意見後，依刑事訴訟法第273條之1第1項之規定，
    裁定進行簡式審判程序，復依刑事訴訟法第273條之2規定，
    不適用證據提示、交互詰問及傳聞法則有關證據能力限制等
    規定，是本件卷附之各證據，均得作為認定犯罪之證據，先
    予敘明。
貳、實體事項
一、前揭犯罪事實，業據被告於警詢、偵查、本院行準備程序及
    審理時迭次坦承不諱（見警卷第2至3頁；偵查卷第7頁；本
    院卷第112、119頁），核與證人陳信宏於警詢證述之情節相
    符（見警卷第5頁），又被告於98年6月12日下午6時30分許
    經警查獲後，得其同意採集尿液送驗，由檢驗單位以酵素免
    疫分析法為初步檢驗，再以氣相層析質譜儀法為確認檢驗，
    結果呈嗎啡（海洛因代謝物）、甲基安非他命陽性反應乙情
    ，此有臺灣科技檢驗股份有限公司濫用藥物檢驗報告、真實
    姓名對照表（代號：中C13號）各1份在卷可佐（見警卷第13
    頁；偵查卷第17頁），而以氣相層析質譜儀法作為毒品藥物
    及其代謝產物之定性及定量分析，可排除偽陽性之可能。至
    於扣案透明結晶1包（送驗淨重0.636公克，驗餘淨重0.635
    公克），經送行政院衛生署草屯療養院鑑驗，確含甲基安非
    他命成分，此有該院草療鑑字第0380600124號鑑定書、搜索
    票、搜索扣押筆錄、扣押物品收據、扣押物品目錄表各1份
    及照片2張附卷足憑（見警卷第7至12、15頁；偵查卷第14頁
    ），均堪為補強證據，足以擔保被告任意性自白與事實相符
    。另被告前因施用毒品案件，經法院裁定觀察、勒戒後，認
    有繼續施用傾向，再裁定令入戒治處所施以強制戒治，於97
    年8月20日強制戒治期滿執行完畢釋放，並經臺灣板橋地方
    法院檢察署檢察官以97年度戒毒偵字第472號不起訴處分確
    定，此有臺灣高等法院被告前案紀錄表、刑案資料查註紀錄
    表、全國施用毒品案件紀錄表、受觀察勒戒人毒品及前科紀
    錄簡列表各1份附卷足稽，其於觀察、勒戒執行完畢釋放後5
    年內，再犯本件施用毒品案件，依法應予追訴處罰。綜上所
    述，本件事證明確，被告犯行洵堪認定，應依法論科。
二、按海洛因、甲基安非他命分別為毒品危害防制條例第2條第2
    項第1款、第2款所定之第1級毒品、第2級毒品，核被告所為
    ，係犯毒品危害防制條例第10條第1項之施用第1級毒品罪及
    同條第2項之施用第2級毒品罪，其持有海洛因、甲基安非他
    命之低度行為，各應為施用之高度行為所吸收，不另論罪，
    又其將第1、2級毒品，一併放置在錫箔紙上點火燒烤，吸食
    煙霧之方式施用1次，乃1行為同時觸犯2構成要件不同之2罪
    ，為想像競合犯，應依刑法第55條之規定，從一重之施用第
    1級毒品罪處斷。另被告前因違反麻醉藥品管理條例等案件
    ，經法院判處罪刑確定，於97年11月1日徒刑執行完畢出監
    ，詳如犯罪事實欄所述，亦有上開前案紀錄表乙份存卷為按
    ，其於受徒刑之執行完畢，5年以內故意再犯本件有期徒刑
    以上之罪，為累犯，應依刑法第47條第1項規定，加重其刑
    。爰審酌被告國中畢業之智識程度，前因施用毒品案件，經
    觀察、勒戒、強制戒治執行完畢，再次施用毒品，顯見尚無
    戒除之決心，施用毒品除戕害自身健康外，對社會秩序亦有
    潛在危害，惟念其犯後坦認犯行，強制戒治執行完畢後除本
    次犯行外，並無施用毒品案件為警查獲，本次犯罪並未造成
    他人實害，自承與母親同住、從事家庭代工之家庭、經濟狀
    況等一切情狀，量處如主文所示之刑，以示懲儆。至於扣案
    之甲基安非他命1包（驗餘淨重0.635公克），除外包裝袋外
    ，應依毒品危害防制條例第18條第1項前段之規定，沒收銷
    燬之，而上揭外包裝袋1個，係防止毒品裸露、逸出及潮濕
    之功用，並便於攜帶，亦屬被告所有，為供施用毒品所用之
    物，業據其陳明在卷（見本院卷第112頁），應依刑法第38
    條第1項第2款之規定，諭知沒收。至於扣案之夾練袋1個，
    經本院當庭勘驗，並無任何毒品殘渣跡象，此有勘驗筆錄1
    份附卷足參（見本院卷第120頁），與查獲之注射針筒1支，
    均非供本次施用毒品所用，亦據被告供陳甚明（見警卷第2
    頁；本院卷第112頁），亦查無積極證據堪認與本件犯行有
    所關連，是不為沒收之宣告。
據上論斷，應依刑事訴訟法第273條之1第1項、第299條第1項前
段，毒品危害防制條例第10條第1項、第2項、第18條第1項前段
，刑法第11條、第47條第1項、第55條、第38條第1項第2款，判
決如主文。
本案經檢察官侯德人到庭執行職務。
中    華    民    國    99    年     2    月    26    日
                  刑事第二庭  法  官  林青怡
以上正本證明與原本無異。
如不服本判決應於收受判決後10日內向本院提出上訴書狀，並應
敘述具體理由；其未敘述上訴理由者，應於上訴期間屆滿後20日
內向本院補提理由書（均須按他造當事人之人數附繕本）「切勿
逕送上級法院」。
中    華    民    國    99    年    2     月    26    日
                              書記官  李佳惠
附錄論罪科刑法條
毒品危害防制條例第10條
施用第一級毒品者，處6月以上5年以下有期徒刑。
施用第二級毒品者，處3年以下有期徒刑。

司法院資訊處製作；財團法人民間司法改革基金會備份。
